# 新租赁准则-经营租赁

提问人：Kathy1989 时间：2022-09-30 21:09:31
陈老师您好，有个租赁准则和税务问题想咨询
A公司从事批发市场经营，通过出租物业获取租金，A公司与B业主签订租赁合同，合同开始日支付半年租金，之后每半年支付一次租金，由于 2019 年疫情爆发后，B业主经营受到了一定影响，到了下一个租赁付款日B业主仍未交付租金，虽然中间有调减租金金额，但是B公司仍然支付不起，直到一年半后A公司与B公司解出合同并提起诉讼，法院判决B需支付A公司 700 万租金，但此时B公司可执行的财产已经不多，无法覆盖 700 的租金，A公司自B公司欠租起一直未确认收入也未缴纳欠租以来的增值税、房产税等，问现在这个时点，A公司如何会计处理（实际上跨期多年）和如何缴税

回答人：chenyiwei
收入的定义是“企业在日常活动中形成的、会导致所有者权益增加的、与所有者投入资本无关的经济利益的总流入”，因此，“相关的经济利益很可能流入企业”或者“企业因向客户转让商品而有权取得的对价很可能收回”是确认收入的基本前提。换言之，预期无对应的经济利益流入时，即不应确认收入。
从主帖信息来看，租户因疫情影响导致无力支付租金，已拖欠很长时间，虽然法院判决本企业（出租人）胜诉但判决执行难度较大，预计收回可能性较小，此时不应确认对应的租金收入，而是根据最终实际收回情况再确认。
税务问题建议咨询税务专业人士。个人理解房产税、增值税等税项不应因为租金坏账而可获得减免。